臺灣高雄地方法院刑事判決　　　　　　　　　　　　　九十一年度易字第六二五號
　　公　訴　人　臺灣高雄地方法院檢察署檢察官
　　被　　　告　乙○○
　　　　　　　　丙○○
右列被告因竊盜案件，經檢察官提起公訴（九十年度偵字第二一二九一號）及臺灣屏
東地方法院檢察署檢察官移送併案審理（九十一年度偵字第六二五號），本院判決如
左：
    主  文
乙○○共同連續竊盜，累犯，處有期徒刑捌月。
丙○○共同連續竊盜，處有期徒刑柒月。
    事  實
一、乙○○曾於民國八十五年間，因違反麻醉藥品管理條例案件，經臺灣屏東地方法
    院判處有期徒刑七月確定，並於八十六年五月二十日執行完畢，猶不知悔改。復
    意圖為自己不法之所有，基於概括之犯意，先於九十年十一月十日十一時許，在
    屏東縣新園鄉烏龍村提防邊，見甲○○所有未懸掛車牌（原車牌號碼為ＷＤ─五
    ○三六號，於九十年十一月三日凌晨一時許，在屏東縣東港鎮○○路○段三三九
    巷六九號住宅前失竊）之自用小貨車停放在該處，其上並有鑰匙，遂先將該車竊
    取後，另以手機聯絡丙○○乘坐該車約同外出欲竊取鋁圈。嗣於同日夜間二十時
    許，二人一同前往高雄市○○區○○路明義國中附近，先將車子停放於路旁後，
    侵入丁○○位於高雄市○○區○○路七號，夜間無人居住之「旭昇廢棄汽車回收
    場」工廠內，基於共同犯意之連絡，二人合力將回收場內所置放之鋁製輪圈九十
    四個，價值約新台幣（下同）九萬餘元，竊取後搬至回收場附近之稻田內，而後
    二人欲將車子開往稻田內載運上開鋁圈時，因不清楚路況，致車子輪胎深陷於稻
    田泥土中，動彈不得。乙○○遂以手機聯絡不知情之周松榮（另經臺灣高雄地方
    法院檢察署檢察官為不起訴處分）要求前往幫忙拖車，周松榮遂與龍維忠（另經
    臺灣高雄地方法院檢察署檢察官為不起訴處分）二人駕駛廂型車欲前往該處幫忙
    拖車，嗣於同月十一日凌晨一時許，周松榮與龍維忠到達該處後，四人在稻田拖
    車之際，為警盤查當場查獲。丙○○又意圖為自己不法之所有，基於概括之犯意
    ，於九十年十一月十四日零時許，在屏東縣東港鎮○○路四十五之號前空地，見
    周德亮所有，停放在該處之ＷＮ—六三四五號自小客車鑰匙未拔下，乃將該車竊
    取，嗣於九十年十二月二十六日，為警於屏東縣新園鄉新東村萬應公廟旁查獲該
    車而破獲。
二、案經高雄市政府警察局小港分局報請臺灣高雄地方法院檢察署檢察官偵查起訴，
    及臺灣屏東地方法院檢察署檢察官移送本院併案審理。
    理  由
一、右開犯罪事實，迭據被告二人於警訊及偵審中供承不諱，核與被害人魏得和、丁○○、周德亮三人於警訊及本院審理中所指訴之失竊情節，及證人周松榮、龍維
    忠所證述受被告乙○○之邀，前往幫忙拖車之情節相符，此外並有被害人立具之
    贓物認領保管收據三張、車輛竊盜車牌失竊資料個別查詢報表二份附卷可稽，事
    證明確，被告二人之竊盜犯行均洵堪認定。
二、按被告二人所侵入被害人丁○○位於高雄市○○區○○路七號「旭昇廢棄汽車回
    收場」竊取鋁製輪圈之工廠，夜間並無人居住，此經丁○○證述明確（見九十一
    年三月十一日警訊筆錄），該建築物顯非係夜間有人居住之建築物，是被告二人
    所犯係刑法第三百二十條第一項之普通竊盜罪，公訴人認被告二人所為，係犯刑
    法第三百二十一條第一項第一款之夜間侵入有人居住之建築物竊盜罪，尚有誤會
    ，惟起訴事實相同，爰依法變更起訴法條，併予敘明。被告二人先後各自偷車之
    行為係犯刑法第三百二十條第一項之普通竊盜罪。被告二人對於前述之第二次之
    竊盜犯行，有犯意聯絡及行為分擔，為共同正犯。被告二人先後二次竊盜犯行，
    時間緊接，所犯罪名相同，顯係出於概括之犯意為之，為連續犯，爰均依刑法第
    五十六條之規定以一罪論，並加重其刑。又被告乙○○於八十五年間，因違反麻
    醉藥品管理條例案件，經臺灣屏東地方法院判處有期徒刑七月確定，並於八十六
    年五月二十日執行完畢，五年以內再犯本件有期徒刑以上之罪，為累犯，依刑法
    第四十七條規定加重其刑。被告乙○○同時有二種加重之原因，依例遞加其刑。
    爰審酌被告二人之前科素行、犯罪之動機、手段、竊盜次數、所竊財物價值及犯
    後均坦承犯行等一切情狀，各量處如主文所示之刑，以示懲儆。
三、又臺灣屏東地方法院檢察署檢察官移送本院併案審理之被告丙○○，於九十年十
    一月十四日零時許，在屏東縣東港鎮○○路四十五之號前空地，竊取周德亮所有
    ，停放在該處之ＷＮ—六三四五號自小客車之犯行，核與公訴人起訴之犯罪事實
    既具有連續犯之裁判上一罪關係，應為起訴效力所及，本院自得併予審究，附此
    敘明。
據上論斷，應依刑事訴訟法第二百九十九條第一項前段、第三百條，刑法第二十八條
、第五十六條、第三百二十條第一項、第四十七條、罰金罰鍰提高標準條例第一條前
段，判決如主文。
本案經檢察官李靜文到庭執行職務。
中      華      民      國    九十一    年      三      月    二十五    日
                                  臺灣高雄地方法院刑事第七庭
                                              法  官   陳信伍
右正本證明與原本無異。
如不服本判決，應於判決送達後十日內，向本院提出上訴狀。
                                              書記官   林秀珍
中    華    民    國      九十一      年      三      月      二十五    日
附錄本判決論罪法條：
中華民國刑法第三百二十條
 (普通竊盜罪、竊佔罪)
意圖為自己或第三人不法之所有，而竊取他人之動產者，為竊盜罪，處五
年以下有期徒刑、拘役或五百元以下罰金。
意圖為自己或第三人不法之利益，而竊佔他人之不動產者，依前項之規定
處斷。
前二項之未遂犯罰之。
